臺灣板橋地方法院交通事件裁定　　　 100年度交聲字第1495號
原處分機關　交通部公路總局臺北區監理所板橋監理站
異　議　人
即受處分人　葉曙蔚
上列異議人即受處分人因違反道路交通管理處罰條例案件，對於
交通部公路總局臺北區監理所板橋監理站中華民國100 年5 月9
日以板監裁字第裁41-C00000000號所為之處分（原舉發案號：新
北市政府警察局北警交字第C00000000 號），聲明異議，本院裁
定如下：
    主  文
異議駁回。
    理  由
一、原處分意旨略以：異議人即受處分人葉曙蔚於民國100 年3
    月3 日上午10時20分許，騎乘車號759-EXK 號重型機車，行
    經新北市永和區○○○路與光復街口之有燈光號誌管制之交
    岔路口時闖越紅燈違規，為新北市政府警察局永和分局中正
    橋派出所員警當場舉發，遂依道路交通管理處罰條例第53條
    條第1 項、第63條第1 項第3 款之規定，裁處罰鍰新臺幣（
    下同）1,900 元，並記違規點數3 點。
二、本件異議人則以：伊並無闖紅燈違規，員警所拍攝採證錄影
    畫面無法證明伊闖紅燈，本件舉發實難令人信服，爰為此聲
    明異議，請求撤銷原處分云云。
三、按圓形紅燈表示禁止通行，不得超越停止線或進入路口，道
    路交通標誌標線號誌設置規則第206 條第5 款第1 目定有明
    文；又按汽車（包含機器腳踏車）駕駛人，行經有燈光號誌
    管制之交岔路口闖紅燈者，處1,800 元以上5,400 元以下罰
    鍰，並記違規點數3 點，道路交通管理處罰條例第53條第1
    項及第63條第1 項第3 款亦規定甚明。
四、經查：
(一)、異議人確有騎乘759-EXK 號重型機車，於100 年3 月3 日上
    午10時20分許，行經新北市永和區○○○路與光復街口之有
    燈光號誌管制之交岔路口闖紅燈之事實，業據證人即本件舉
    發員警李志宏於本院100 年5 月30日訊問時具結證稱：「（
    問：當時你是站在何位置發現異議人有闖紅燈的行為？）當
    時我在光復街執行巡邏勤務，我站在光復街，距離與環河東
    路口約有十幾公尺，看到異議人騎乘機車闖紅燈。」、「（
    問：異議人騎乘機車有無經過你的面前？）有。」、「（問
    ：當時你們就有準備攝影器材來執行取締違規？）攝影器材
    是我自行準備的。」等語綦詳，並提出與其所述相符之錄影
    光碟1 張及翻拍錄影畫面2 張附卷可稽。再經本院當庭勘驗
    證人提出之採證光碟，結果為：光復街的號誌燈顯示綠燈，
    有貨車、機車由光復街往環河東路方向行駛，嗣於畫面顯示
    播放時間0 分17秒時，有一輛紅色機車從環河東路駛出，經
    過光復街口，經員警前往攔停，此時環河東路口可見一輛白
    色貨車停止於路口停止線，嗣經中正橋下路口，於水閘門口
    攔停異議人之機車，有本院勘驗筆錄在卷可憑，復自蒐證光
    碟擷取之翻拍照片2 張附卷供參；又錄影畫面雖非清晰，惟
    依畫面顯示，異議人於紅燈越過路口後，其同向後方並無任
    何車輛尾隨進入路口，且證人李志宏當場肉眼觀察異議人車
    輛非常清楚等情，亦經證人李志宏結證明確，是以證人李志
    宏發覺異議人闖紅燈違規後，隨即鎖定該違規機車追及並攔
    停異議人，並無誤認異議人闖紅燈違規之虞，異議人亦自承
    ：伊確實是在過了下個路口之水閘門處才為警攔停舉發之情
    不諱，足認證人李志宏之證詞，與錄影畫面情節大致相符，
    應堪予採信。
(二)、異議人於本院訊問時雖辯稱：錄影畫面並未顯示違規機車車
    牌號碼，且該機車是紅色，與伊機車之橘色車身不同，又證
    人係於案發地點過了下個路口才取締伊，並不合理云云。然
    查，採證錄影因角度關係，無法攝錄到車牌號碼，且因拍攝
    距離尚遠，復於本院當庭勘驗播放時亦有色差，是尚難憑以
    逕認違規車輛非異議人之機車而資為異議人有利之認定；另
    因異議人闖紅燈違規後仍續行進，證人自後鎖定其機車一路
    緊追，始將其攔停舉發乙情，已經證人李志宏證述綦詳，是
    本件舉發自無何違法或不當之處，甚為明確。此外，異議人
    對於有利於己之事實，未能提出證據以供本院審酌，是以異
    議人空言伊並未闖越紅燈云云，自難以遽信為真。
(三)、異議人另辯稱：警員當時是在執行巡邏勤務，亦未鳴笛或開
    啟警示燈云云。然按「警察人員駕車應遵守道路交通法規及
    下列規定：(一)執行下列緊急任務時，得啟用警示燈及警鳴器
    ，依法行使交通優先權，惟仍應顧及行人及其他車輛安全：
    1.搶救災難或重大事故，馳往現場。2.緝捕現行犯、逃犯。
    3.取締重大交通違規不服攔檢稽查，不立即制止，有危害交
    通安全之虞者。4.執行其他緊急任務。(二)執行下列非緊急任
    務時，得啟用警示燈，但不得任意啟用警鳴器：1.執行專案
    勤務、路檢及重點巡邏任務。2.維護交通秩序或本身安全。
    3.現場處理一般道路交通事故。4.行駛路肩或路肩停車。5.
    處理其他事件，必須啟用警示燈者」，警察人員駕車安全考
    核實施要點第2 點規定甚明，可知警示燈及警鳴器之啟用係
    在行使交通優先權，使公務執行得以順遂，故是否啟用警示
    燈及警鳴器，係由員警裁量是否使用。準此，即便本件舉發
    員警駕駛警車未開啟警示燈或鳴笛，亦無法遽認員警攔停舉
    發異議人之闖紅燈違規有何瑕疵可言。況異議人行駛道路本
    即應遵守相關管制規定，其違規闖紅燈之行為，與執勤警員
    有無開啟警示燈及鳴笛，乃屬不同層次之二事，是以異議人
    前揭所辯，並不足以解免其闖越紅燈之違規責任，實甚明確
    。
五、綜上所述，異議人於前揭時、地，確有騎乘機車行經有燈光
    號誌管制之交岔路口闖越紅燈之違規，堪予認定。從而原處
    分機關援引首揭規定，對異議人裁處罰鍰1,900 元，並記違
    規點數3 點，於法並無違誤，應予維持。本件異議為無理由
    ，應予駁回。
六、據上論斷，應依道路交通管理處罰條例第87條第2 項，道路
    交通事件處理辦法第18條，裁定如主文。
中    華    民    國   100    年    8     月    22    日
                  交通法庭  法  官  陳伯厚
以上裁定正本證明與原本無異。
對於本件裁定如有不服，應於送達後5 日內，向本院提出抗告書
狀，敘述抗告之理由，抗告於臺灣高等法院。
                            書記官  陳筱惠
中    華    民    國   100    年    8     月    23    日